臺灣高雄地方法院交通事件裁定　　　95年度交聲更一字第16號
原處分機關　高雄市政府
異　議　人
即受處分人　戊○○
上列異議人即受處分人因違反道路交通管理處罰條例案件，對於
高雄市政府民國94年4 月14日所為之處分（原處分案號：高市府
交裁字第裁32-B00000000號）聲明異議，前經本院以94年度交聲
字第254 號裁定駁回異議後，異議人不服提起抗告，經臺灣高等
法院高雄分院以94年度交抗字第90號裁定撤銷原裁定發回更審，
嗣經本院再以94年度交聲更字第105 號裁定駁回異議後，異議人
仍不服而提起抗告，繼經臺灣高等法院高雄分院以95年度交抗字
第105 號裁定撤銷原裁定發回更審，本院裁定如下：
    主  文
異議駁回。
    理  由
一、聲明異議意旨略以：異議人戊○○於民國94年2 月15日晚間
    ，經友人邀約至高雄市三民區○○○路212 號某當歸鴨店飲
    酒，後由友人丙○○騎乘丙○○所有之車牌號碼KRX-225 號
    機車搭載異議人返回住處，而於途中為警攔檢並帶回警局，
    經警測得丙○○之吐氣酒精濃度為每公升0.47毫克，惟因丙○○一再拖延不願於酒測單上簽名，故異議人因酒醉神智不
    清且一時不察，始代丙○○於酒測單上簽名，然異議人既未
    酒後駕車，本不應受罰，爰依法聲明異議云云。
二、按汽車（包括機器腳踏車）駕駛人，駕駛汽車經測試酒精濃
    度超過規定標準者，處新臺幣（下同）15,000元以上60,000
    元以下罰鍰，並當場移置保管其車輛及吊扣其駕駛執照1 年
    ，道路交通管理處罰條例第3 條第8 款、第35條第1 項第1
    款定有明文。而依違反道路交通管理事件統一裁罰標準表之
    規定示，機器腳踏車駕駛人其吐氣所含酒精濃度超過每公升
    零點0.4 毫克以上未滿0.55毫克者，應處罰鍰3 萬元。
三、經查：
    (一)本件異議人確於94年2 月15日晚上10時許，騎乘丙○○所
      有之前揭機車搭載丙○○，於行經高雄市○○路與河東路
      口時，因酒後駕車而為警攔檢查獲，經警將異議人及丙○○帶回警局並對異議人實施酒測後，測得異議人之吐氣酒
      精濃度達每公升0.47毫克，因而對異議人開單舉發等情，
      業據高雄市政府警察局三民第一分局三民派出所警員乙○○於本院審理中結證稱：伊於94年2 月間在三民派出所擔
      任警勤區員警，而本件酒後駕車違規係伊所舉發，當天伊
      與丁○○執行防搶巡邏勤務，一人騎乘一部機車，當伊與
      丁○○在建國路與河東路口建國路上停等紅燈時，看到有
      兩個人共騎一部機車闖越建國路與河東路口之紅燈，後來
      該二人又闖越建國路與河西路口之紅燈，伊就騎車追過去
      ，該二人過河西路後左轉，一直到河西路河堤旁才被伊攔
      下，伊就先問騎乘機車的人為何闖紅燈，騎乘機車的人否
      認，伊就請對方出示證件，伊看到證件上的名字是戊○○
      ，因為伊聞到異議人講話有酒氣，伊就問異議人是否有喝
      酒，異議人承認有喝酒，此時伊就先聯絡丁○○，告知現
      在位置並請丁○○過來幫忙，再用無線電通知派出所派巡
      邏車來載異議人與丙○○回派出所，回派出所後約過20分
      鐘，伊就對異議人實施酒測，酒測結果確認異議人確有喝
      酒等語明確（本院交聲更一卷第25頁、本院交聲更卷第11
      、12頁參照），核與證人即高雄市政府警察局三民第一分
      局三民派出所警員丁○○於本院審理中所結證之情節相符
      （本院交聲更一卷第28、29頁參照），並有異議人自承確
      係其所簽名之酒精濃度檢測測定值列印單1 紙在卷可稽（
      本院交聲卷第15頁參照），亦有高雄市政府警察局三民第
      一分局三民派出所94年2 月15日勤務分配表1 紙在卷可憑
      （交聲更一卷第90頁參照），應堪認定係屬實情。
    (二)至異議人雖以前揭情詞置辯，且證人丙○○於本院審理中
      亦證述：伊確有於前揭時、地騎乘機車搭載異議人而為警
      攔檢，員警有對伊實施酒測云云（本院交聲更卷第40頁參
      照）。惟查：
      1.異議人與證人丙○○為警攔檢並帶回警局後，員警僅對
        異議人實施酒測，並未對證人丙○○實施酒測乙情，業
        據證人乙○○於本院審理中結證稱：伊於警局僅有對異
        議人實施酒測，並未對後座之丙○○實施酒測，伊可以
        確定被伊攔檢時騎乘機車之人，就是伊在派出所實施酒
        測之人等語明確（本院交聲更卷一第27頁、本院交聲更
        卷第52參照），核與證人丁○○於本院審理中結證稱：
        伊有看到乙○○對騎乘機車之人實施酒測，因為伊趕到
        河西路時，乙○○有告訴伊係何人騎乘機車，而與後來
        伊所看到乙○○實施酒測的對象是同一人，所以伊可以
        確定乙○○實施酒測的對象就是騎乘機車的人等語情節
        一致（本院交聲更一卷第29頁參照）。至證人丙○○於
        本院審理中先係證述：伊沒有喝酒，只有異議人有喝酒
        ，伊與異議人於警局都有接受酒測云云（本院交聲更卷
        第40頁參照），惟旋又改稱：伊也有喝2 瓶啤酒，而異
        議人有無作酒測伊則沒有印象云云（本院交聲更卷第41
        頁參照），不惟前後所述不一，且與事實不符，實難遽
        予採信而為有利被告之認定。足見被告辯稱：員警僅有
        對丙○○實施酒測，並未對伊實施酒測云云，顯與實情
        不符，尚無足採。
      2.又異議人與證人丙○○自為警攔檢時至實施酒測完畢，
        均未有發生因證人丙○○不願於酒測單上簽名而與員警
        發生爭執，其後異議人始代為簽名於酒測單之情形，業
        據證人乙○○於本院審理中結證稱：當天實施酒測時，
        並沒有發生受酒測者不願意簽名而與伊爭吵，另一人表
        示要幫受酒測者簽名，伊表示可以，另一人就在酒測單
        上簽名的事情，當天酒測過程中，伊也沒有與受測者發
        生爭吵，只有坐後座的那個人一直要伊不要開單，並表
        示因為他家就住附近，所以請異議人載他回家等語明確
        （本院交聲更卷一第26頁、本院交聲更卷第52、53頁參
        照），核與證人丁○○於本院審理中結證稱：當天伊看
        到乙○○開始對騎乘機車之人實施酒測，伊就進入備勤
        室休息，並沒有看到受測者因不願簽名而與乙○○發生
        爭吵，也沒有看到另一人表示要幫受測者簽名，乙○○
        表示可以，另一人就在酒測單上簽名的事情，後來伊進
        入備勤室休息，備勤室距離實施酒測的地方約10幾公尺
        ，但伊都沒有聽到有任何爭吵的聲音等語情節相符（本
        院交聲更一卷第29、30頁參照）。至證人丙○○於本院
        審理中雖證述：伊做完酒測後，員警並沒有告知伊酒測
        之結果，也沒有要伊在酒測單上簽名，當時伊神智很清
        楚，伊還有跟派出所副主管聊天，至於異議人有無幫伊
        在酒測單上簽名，伊並不知情云云（本院交聲更卷第41
        、42頁參照），惟其前揭所述，不惟與常情顯然有違，
        亦顯與異議人所辯稱：係丙○○不願於酒測單上簽名並
        與員警發生爭執，伊始代丙○○於酒測單上簽名云云，
        顯然大相逕庭，足證異議人前揭辯稱純屬子虛，要非可
        採。
      3.再異議人於前揭時、地雖有飲酒，然為警攔檢查獲時意
        識清楚，並無其所稱酒醉嚴重、神智不清乙情，業據證
        人乙○○於本院審理中結證稱：根據伊的判斷，異議人
        當天雖有酒氣，但沒有醉的很嚴重，意識很清楚等語明
        確（本院交聲更一卷第26頁參照），亦據證人即高雄市
        鹽埕區藍橋里里長甲○○於本院審理中結證稱：異議人
        於94年2 月15日晚上打電話給伊，向伊表示因騎乘機車
        在河西路敬老亭附近為警攔檢，要伊到現場去關心，伊
        到現場時，異議人與丙○○都已經下車，所以伊不知道
        是何人騎乘機車，後來伊向異議人表示酒駕的事情不能
        通融，就先行離開，當時異議人的意識非常清楚等語無
        訛（本院交聲更一卷第46頁參照），則異議人於為警攔
        檢當時尚且知悉電請當地里長前來現場關切，足見其前
        揭辯稱係因酒醉嚴重、神智不清，故一時不察始代丙○○簽名云云，亦顯與實情不符。況本件倘確如異議人所
        稱係證人丙○○酒後駕車，衡情將遭員警開單舉發者係
        證人丙○○，而非本件異議人，則異議人於該時急於撥
        打電話予證人甲○○並要求甲○○即刻到場關切，其所
        為亦顯與常情有悖，益徵其前揭辯詞實無足採信。
      4.復證人乙○○於本院審理中結證稱：伊記得騎車的人有
        戴眼鏡，被載的人沒有戴眼鏡，被載的人也比騎車的人
        身材微胖，伊確定騎車的人就是伊後來實施酒測的對象
        等語明確（本院交聲更一卷第69、72頁參照），與異議
        人於本院審理中所自承：當日為警攔檢時，伊有戴眼鏡
        ，丙○○沒有戴眼鏡，丙○○的身材比伊胖等語互核一
        致（本院交聲更一卷第71頁參照），足見證人乙○○於
        舉發本件交通違規時，亦無誤認或混淆異議人與證人丙○○之虞，益證於上揭時、地酒後駕車者確係本件異議
        人，而非證人丙○○，另嗣於警局經警實施酒測確認確
        有飲酒者，亦係本件異議人，而非證人丙○○。再者，
        證人乙○○及丁○○雖為本件舉發員警，惟其到庭所陳
        述之上開舉發經過，經查均無違反經驗或論理法則之處
        ，且遍查本件卷存證據資料，亦無任何積極證據足以證
        明證人前揭所述係虛偽不實，亦無足可顯信證人陳述不
        可採信之品性證據或前科證據存在，自不得僅因證人乙○○及丁○○為本件開單舉發異議人之員警，即遽予否
        認其上開證述之可信性，況證人乙○○、丁○○與異議
        人間素昧平生，並無仇隙嫌怨，而警員執行公務時，本
        身即受有行政懲處責任之監督，且其到庭具結作證，更
        係以刑事責任擔保其證言之真實性，準此，證人乙○○
        、丁○○於本院審理中之前揭結詞，均應堪值採信。
      5.綜此，異議人之辯詞與證人丙○○之證詞，既有前揭所
        述瑕疵、矛盾及不合常理之處，且顯與事實不符，足見
        渠等所述均不足採信。是本件事證明確，異議人確有於
        前揭時、地酒後駕車之違規行為，洵堪認定。
四、綜上所述，異議人確有酒後駕車之違規行為。從而，原處分
    機關依前揭道路交通管理處罰條例第35條第1 項第1 款、違
    反道路交通管理事件統一裁罰基準及處理細則第43條、第44
    條、第61條暨違反道路交通管理事件統一裁罰標準表之規定
    ，裁處異議人罰鍰30,000元，並吊扣駕駛執照12個月，核無
    違誤。異議人之異議，為無理由，應予駁回。
五、據上論斷，應依道路交通案件處理法第19條，裁定如主文。
中　　華　　民　　國　　96　　年　　4 　　月　　30　　日
                  交通法庭      法　官  陳振嘉
以上正本證明與原本無異。
如不服本裁定應於送達後5日內向本院提出抗告狀。
中　　華　　民　　國　　96　　年　　4 　　月　　30　　日
                                書記官  顏宗貝
